# 因疫情退回的房租和社保，是否应该计入其他收益？

提问人：angelcannotfly 时间：2020-03-30 08:05:22
政府退回 2 月已经缴纳的社保及已交的上半年租金。因为是直接收到退款，是否要计入其他收益，还是要直接冲减前期计提的费用及预付款？

回答人：chenyiwei
因为是从政府肢解收到退款，故可直接冲减当初计提社保和租金支出时所借记的成本、费用科目，也可以接受计入其他收益。